臺灣雲林地方法院民事判決　　　　　　　 99年度訴字第319號
原　　　告　蘇坤林
訴訟代理人　嚴庚辰　律師
　　　　　　林琦勝　律師
被　　　告　李明欽
上列被告因過失傷害案件，經原告提起附帶民事損害賠償訴訟事
件，由本院刑事庭以99年度虎交簡附民字第8 號刑事附帶民事訴
訟裁定移送前來，本院於民國100 年3 月22日言詞辯論終結，判
決如下：
    主      文
原告之訴及假執行之聲請均駁回。
    事實及理由
一、原告主張：
  (一)被告於民國98年10月23日下午2 時30分許，駕駛車牌0532－
    GM號自用小客車，沿雲林縣虎尾鎮○○里○○○ ○路由北往南
    方向行駛，經該路25公里設有行車管制號誌交岔路口時，原
    應注意該處之行車管制號誌為紅燈，其應即於路口停止線前
    停車，而依當時狀況，並無不能注意之情形，竟貿然闖越紅
    燈行駛，適伊騎乘車牌UNU －661 號普通重型機車由西往東
    方向行經上開路口，兩車因而發生碰撞，伊人車倒地，致受
    有右側脛骨、腓骨骨折、頸椎脊髓病變、第2 腰椎爆裂性骨
    折、四肢挫傷併擦傷等傷害。
  (二)伊因上揭車禍致傷，受有下列財產上及非財產上損害：
    1.必要醫療費用：
      伊因車禍受傷先後至財團法人天主教若瑟醫院（下稱若瑟
      醫院）、國立台灣大學附設醫院雲林分院（下稱台大雲林
      分院）、財團法人佛教慈濟綜合醫院大林分院（下稱慈濟
      大林分院）及麗緻牙醫診所等處治療，並購買必要醫療用
      品，共計支出新台幣（下同）416,160 元。
    2.就醫交通費用：
      本案車禍發生後，因伊轉院需要僱用救護車支出2,500 元
      。又因伊迄今已至台大雲林分院回診24次，每次趟計程車
      資需500 元，共計支出計程車資12,000元（計算式：500
      元×24＝12,000元）。再依醫師評估伊尚需回診復健兩年
      ，每月需復健2 次，而至台大雲林分院虎尾院區就診每趟
      計程車資需300 元，故未來伊尚需支出計車程費14,400元
      （計算式：300 元×2 ×12×2 ＝14,400元）。總計伊因
      本案車禍就醫所需支出之交通費為28,900元（計算式：2,
      500 ＋12,000＋14,400＝28,900）。
    3.看護費用：
      伊因本案車禍無法自理生活，故住院及居家休養期間均由
      伊配偶及女兒隨侍在側照顧，惟因親屬代為照顧所付出之
      勞力並非不能評價為金錢，雖因二者身分關係而免除被害
      人之支付義務，但此種基於身分關係之恩惠，自不能加惠
      於加害人。故由親屬看護時雖無現實看護費之支出，仍應
      認被害人受有相當於看護費之支付。職是，伊在若瑟醫院
      治療9 天，在台大雲林分院治療20天，另於98年12月9 日
      至99年1 月5 日居家療養27天，均由伊配偶及女兒輪流照
      顧，以一般專人看護費用（24小時）每日2,200 元計算，
      伊顯受有123,200 元看護費用損害（計算式：2,200 元×
      56＝123,200 元）。又伊因本案車禍肢體呈輕度障礙，領
      有身心障礙手冊，目前居家仍需他人照護，伊計劃聘僱外
      籍擔任看護工作，以一年為期，每日1,100 元計算，將來
      仍需支付看護費用401,500 元（計算式：1,100 元×365
      ＝401,500 元）。綜上，伊因本案車禍受有524,700 元（
      計算式：123,200 ＋401,500 ＝524,700 ）看護費用損害
      。
    4.工作收入減損：
      (1)本案車禍發生前，伊從事鐵工工作，每月收入為30,300
        元，車禍發生後至99年5 月24日均因傷無法上班，且依
        醫囑尚需專人照顧1 年以上，才有機會復原。職是，伊
        因本案車禍無法工作，顯然短少收入568,630 元（計算
        式：30,300 元×18月＋1,010 ×23日＝568,630 ）。
      (2)伊因本案車禍肢體呈輕度障礙，目前領有身心障礙手冊
        ；又伊本從事粗重鐵工工作，因本案事故，必定對將來
        工作有所影響，暫以減損60% 勞動能力估算，本案車禍
        發生時伊年值60歲，距法定退休年齡65歲，尚有5 年工
        作期，以霍夫曼計算法計算，伊因勞動力減損所受損害
        計為995,763 元（計算式：30,300元×12月×5 年×0.
        6 ×4.0000000 《霍夫曼係數》＝995,763 ）。
    5.非財產上損害：
      伊因身體受傷，精神肉體所受痛苦甚大，故請求非財產上
      損害金額200 萬元。
  (三)又被告前已給付伊153,482 元，另強制汽車責任保險部分伊
    亦已領取120,340 元。綜上，伊因本案車禍原受有4,534,11
    3 元之損害，經扣除被告及強制汽車責任保險已給付部分，
    伊尚受有4,260,313 元之損害，爰依民法第184 條、第193
    條第1 項、第195 條第1 項規定提起本訴。聲明：被告應給
    付伊4,260,313 元及自起訴狀繕本送達翌日起至清償日止，
    按年利率百分之五計算之遲延利息；並願供擔保請求宣告假
    執行。
二、被告則以：原告因本案車禍致傷受有財產及非財產上等損害
    ，伊無意見，但原告所請求之慰撫金額顯然過高，且車禍發
    生後伊已先支付20萬元予原告，且願再以40萬元與原告和解
    ，但原告都不同意，要求伊賠償之上開金額實在過高，超過
    伊資力所能負擔等語為辯。聲明：駁回原告之訴。
三、程序方面：
    按訴狀送達後，原告不得將原訴變更或追加他訴。但請求之
    基礎事實同一者；或擴張或減縮應受判決事項之聲明者，不
    在此限，民事訴訟法第255 條第1 項第2 款、第3 款分別定
    有明文。原告起訴原請求被告賠償4,534,113 元，嗣於99年
    12月3 日具狀聲明減縮請求金額為4,260,131 元，合於上開
    規定，應予准許。
四、得心證之理由：
  (一)原告主張：其於98年10月23日下午2 時30分許，騎乘機車在
    雲林縣虎尾鎮○○里○○○ ○路25公里交岔路口處，為駕車闖
    越紅燈之被告撞及，致伊人車倒地，受有右側脛骨、腓骨骨
    折、頸椎脊髓病變、第2 腰椎爆裂性骨折、四肢挫傷併擦傷
    等傷害等事實，業據其提出若瑟醫院診斷證明書影本1 份在
    卷為證，並為被告所不爭執，自堪信為真實。
  (二)按因故意或過失，不法侵害他人之權利者，負損害賠償責任
    。又不法侵害他人之身體或健康者，對於被害人因此喪失或
    減少勞動能力，或增加生活上之需要時，應負損害賠償責任
    。不法侵害他人之身體、健康、名譽、自由、信用、隱私、
    貞操，或不法侵害其他人格法益而情節重大者，被害人雖非
    財產上之損害，亦得請求賠償相當之金額，民法第184 條第
    1 項前段、第193 條第1 項、第195 條第1 項前段分別定有
    明文。次按民法第216 條規定，損害賠償除法律另有規定或
    契約另有訂定外，應以填補債權人所受損害（積極損害）及
    所失利益（消極損害）為限。既存利益減少所受之積極損害
    ，須與責任原因事實具有相當因果關係，始足當之。又依通
    常情形，或依已定之計劃、設備或其他特別情事，可得預期
    之利益，視為所失利益。該所失利益，固不以現實有此具體
    利益為限，惟該可得預期之利益，亦非指僅有取得利益之希
    望或可能為已足，尚須依通常情形，或依已定之計劃、設備
    或其他特別情事，具有客觀之確定性。再者，無損害即無賠
    償，是以損害賠償額之計算，亦應以實際所受之損害為基準
    ；且當事人主張有利於己之事實者，就其事實有舉證之責任
    ，此觀民事訴訟法第277 條之規定自明。茲就原告所請求之
    項目、金額，是否應予准許，分述如下：
    1.必要醫療費用：
      原告主張：伊因車禍受傷先後至若瑟醫院、台大雲林分院
      、慈濟大林分院及麗緻牙醫診所等處治療，並購買必要醫
      療用品，共計支出醫療費用416,160 元乙節，已據其提出
      上開醫療院所開立之收據39紙、統一發票4 紙（均影本）
      在卷（見本院99年度虎交簡附民字第8 號卷第26－50頁）
      為證，並為被告所不爭執，自屬可信。
    2.就醫交通費用部分：
      原告主張：本案車禍發生後，伊為赴醫療院所療傷先後搭
      乘救護車1 次及計程車24次，至99年4 月19日止，計已支
      出車資14,500元，另將來回診復健亦有搭乘計程車之必要
      ，以2 年為期，預估尚需支付車資14,400元云云，固據其
      提出收據影本21紙在卷（見本案卷第65－71頁）為佐。惟
      觀諸上揭收據，除無立據人外，且每趟車資均不逾500 元
      ，車費總計僅為6,650 元，與原告於起訴狀內所主張其前
      搭乘計程車每趟車資須費500 元，總計支出計程車資12,0
      00元乙節，亦有所不符，職是，原告是否確曾為回診而支
      出上揭車資，依原告所提出之前開書據尚難憑認。惟原告
      因本案車禍住院治療後曾多次回診之事實，確有其提出之
      門診收據多紙在卷可稽，並為被告所不爭執，因原告住處
      距離台大雲林分院（斗六院區）有十餘公里遠，則原告為
      回診自有利用動力交通工具之必要，而利用交通工具自需
      有油耗支出，此為眾所週知之事實，職是，本院審酌原告
      名下擁有多部自用小客車（見卷尾證物袋－本院依職權調
      閱之原告財產所得調件明細表）、原告住處與台大雲林分
      院距離、近二年中油公司公告之汽柴油浮動價格等一切情
      況（民事訴訟法第222 條第2 項），認原告因本案車禍為
      回診就醫而有油耗支出，致其積極財產受有損害額度以1
      萬元為適當。至原告所主張之其餘就醫交通費用支出損害
      ，自難憑採。
    3.看護費部分：
      (1)原告主張：本案車禍發生後，伊無法自理生活，住院及
        居家休養期間由伊配偶及女兒輪流全日隨侍在側照顧56
        日，以一般專人看護費用（24小時）每日2,200 元計算
        ，伊顯受有123,200 元看護費用損害（計算式：2,200
        元×56＝123,200 元）。又伊因本案車禍肢體呈輕度障
        礙，領有身心障礙手冊，目前居家仍需他人照護，伊計
        劃聘僱外籍擔任看護工作，以一年為期，每日1,100 元
        計算，將來仍需支付看護費用401,500 元（計算式：1,
        100 元×365 ＝401,500 元）。綜上，伊因本案車禍受
        有524,700 元（計算式：123,200 ＋401,500 ＝524,70
        0 ）看護費用損害等情，固據其提出台大雲林分院診斷
        證明書5 份、中華民國身心障礙手冊、委任代辦申請外
        籍看護工契約書、切結及聲明書、收執憑證（均影本）
        等件在卷（見本院99年度虎交簡附民字第8 號卷第19－
        23、51、56－60、62頁）為證。
      (2)經查，原告因本案車禍受傷曾於98年10月23日至同年12
        月9 日止依續在若瑟醫院、台大雲林分院（斗六院區）
        住院治療19日，於99年1 月5 日至14日在台大雲林分院
        （斗六院區）住院治療10日，經醫囑出院後仍需他人看
        護照顧3 月等情，有原告提出之上揭醫院出具之診斷證
        明書影本6 份在卷（見本院99年度虎交簡附民字第8 號
        卷第18－23頁）可稽。是原告主張其自98年10月23日車
        禍受傷後至99年4 月15日止，不論是住院治療或居家休
        養其均需專人照顧乙節，洵屬有據。又被害人因受傷需
        人照護，而由其親屬擔任看護工作時，雖無現實看護費
        之支出，亦應認被害人受有相當看護費之損害而得向加
        害人請求賠償，蓋親屬照顧被害人之起居，固係出於親
        情，但親屬看護所付之勞力，並非不能評價為金錢，只
        因兩者身分關係密切而免除支付義務，此種親屬基於身
        分關係之恩惠，自不能加惠於加害人，故應衡量及比照
        僱用職業護士看護情形，認被害人受有相當看護費之損
        害，而得向加害人請求賠償。準此，原告主張其因本案
        車禍受傷住院，由其配偶及女兒全日輪流看護照顧56日
        ，以一般專人看護費用（24小時）每日2,200 元計算，
        其顯受有123,200 元看護費用損害（計算式：2,200 ×
        56＝123,200 ）一節，堪信為真。至原告主張：車禍受
        傷後，伊行動不便，居家仍需他人照護，故伊計劃聘僱
        外籍擔任看護工作一年，以每日1,100 元計算，將來伊
        仍需支付看護費用401,500 元云云，雖據其提出中華民
        國身心障礙手冊、委任代辦申請外籍看護工契約書、切
        結及聲明書、收執憑證等件為佐。惟原告因本案車禍受
        傷後，其行動固有所不便，但因其肢障僅屬輕度之事實
        ，有其提出之中華民國身心障礙手冊可考，參以台大雲
        林分院前所出具之診斷證明書（見本院99年度虎交簡附
        民字第8 號卷第20、22頁）亦均記載建議原告於術後宜
        休養3 個月等情，本院認原告居家休養縱有專人照護之
        必要，亦應以3 個月為限，復以其所主張之每日看護支
        出為1,100 元計算，則其居家休養期間受有相當看護費
        之損害應以99,000元（計算式：1,100 ×90＝99,000）
        為度。綜上，原告因本案車禍受傷由其親屬看護，致其
        受有相當看護費之損害額總計應為222,200 元（計算式
        ：123,200 ＋99,000＝222,200 ）；至逾此部分金額之
        主張，自難認屬有據。
    4.工作收入減損部分：
      (1)原告主張：本案車禍發生前，伊從事鐵工工作，每月收
        入為30,300元，車禍發生後至99年5 月24日均無法上班
        而無收入，且依醫囑尚需專人照顧1 年以上，才有機會
        復原。職是，伊因本案車禍無法工作已短少收入568,63
        0 元（計算式：30,300元×18月＋1,010 ×23日＝568,
        630 ）。另本案車禍發生時伊年值60歲，距法定退休年
        齡，尚有5 年工作期，但因本案車禍伊之肢體呈現輕度
        障礙，以伊原來工作性質，本案車禍事故，對伊將來工
        作必定有所影響，暫以勞動能力減損60% 估算，參以霍
        夫曼計算法，伊因本案車禍致勞動力減退所受損害額計
        為995,763 元（計算式：30,300元×12月×5 年×0.6
        ×4.0000000 《霍夫曼係數》＝995,763 ）。綜上，伊
        因本案車禍致勞動能力減損，而受有收入減少損害額計
        為1,564,393 元（計算式：568,630 ＋995,763 ＝1,56
        4,393 ）云云。並提出勞工保險傷病診斷書、勞工保險
        卡、勞工保險被保險人投保資料表（均影本）各1 份（
        見本院99年度虎交簡附民字第8 號卷第24、25、63頁、
        本案卷第46、47頁）為佐，及聲請傳訊證人即原告胞弟
        蘇坤山。
      (2)但查，原告自84年7 月起迄至發生本案車禍時，均依附
        在雲林縣鐘錶眼鏡業職業工會、雲林縣鐵工業職業工會
        投保勞工保險，84年7 月1 日至85年7 月1 日投保薪資
        額為17,400元、85年7 月1 日至87年9 月1 日投保薪資
        額為18,300元、87年9 月1 日至87年12月15日投保薪資
        額為19,200元、87年12月15日至94年10月1 日投保薪資
        額為18,300元、94年10月1 日至96年1 月1 日投保薪資
        額為21,000元、96年1 月1 日至97年1 月1 日投保薪資
        額為24,000元、97年1 月1 日至98年4 月1 日投保薪資
        額為27,600元、98年4 月1 日起投保薪資額則變為30,3
        00元等情，有其提出之勞工保險卡、勞工保險被保險人
        投保保料表各1 份在卷可稽。而以其所屬職業工會為投
        單位參加勞工保險之勞工，為屬無一定雇主或自營作業
        者（勞工保險條例第6 條第1 項第7 款參照），且其工
        作機會、工作時間、工作量、工作場所、工作報酬並不
        固定（勞工保險條例施行細則第11條第1 項參照）。職
        是，原告既非屬有固定雇主之勞工，且其工作機會、時
        間、場所、工作量、報酬又不固定，則原告依附職業工
        會參加勞工保險所申報之投保薪資額，是否即為其實際
        受領之薪資，即容有疑問。另證人蘇坤山於99年9 月14
        日到庭亦證稱：「原告與其做鐵工、鐵厝、電焊、乙炔
        工作，鐵工事業未向主管機關辦理登記，其與原告係各
        自報稅、其是以現金支付原告每月薪資，去年（98年度
        ）均未幫他人做鐵工，今年（99年度）有搭自己本身及
        隔壁蕭朱圓（原告之女婿）之鐵工工作」，是由證人蘇
        坤山證述之內容觀之，98、99年度原告與證人幾未從事
        鐵工工作，則原告主張其於本案車禍發生前，每月尚有
        30,300元工作收入云云，即難信為真實。惟原告於本案
        車禍發生前身體若無任何殘疾，則其參與勞動工作，依
        行政院勞工委員會於96年6 月間所公告之基本工資額，
        其每月最少亦可獲得17,280元之收入。職是，原告既無
        法舉證其因本案車禍致其每月工作收入短少數額確實高
        於此一金額，則依通常情形，原告因車禍受傷無法工作
        ，以致喪失其可得預期之收入利益亦僅能以每月17,280
        元為計算基準，較屬可採。
      (3)其次，原告因本案車禍為醫治療後，經醫評估其自99年
        5 月10日即可恢復工作能力一節，有原告提出之台大雲
        林分院於99年2 月10日所出具之勞工保險傷病診斷書影
        本1 份在卷（見本院99年度虎交簡附民字第8 號卷第24
        頁）可稽。參以原告提出之台大雲林分院於99年3 月15
        日及同年4 月15日所出具之診斷證明書亦均載明：「病
        人（即指原告）‧‧‧於99年1 月6 日接受手術減壓，
        於99年1 月14日出院‧‧‧術後宜休養3 個月，‧‧‧
        」等語；另原告因本案車禍造成其肢障等級經鑑定為屬
        「輕度」乙節，亦有原告提出之雲林縣政府於99年1 月
        20日所核發之中華民國身心障礙手冊影本在卷可考。職
        是，原告因本案車禍須治療及休養而無法工作之期間，
        自以98年10月23日至99年5 月10日（即6 個月又19日）
        為度。再者，原告係38年4 月3 日出生，為其所自承在
        卷，依勞動基準法第54條第1 項第1 款規定勞工強制退
        休年齡65歲計算，原告可工作至103 年4 月3 日止，則
        自至99年5 月10日起，至法定強制退休年限，原告尚可
        從事勞動獲致報酬期間約為3 年又11個月。另原告因本
        案車禍受傷，造成其行動不便，經鑑定已達輕度肢障等
        級之事實，亦有前揭中華民國身心障礙手冊可憑。則原
        告之勞動能力自不免會受影響，本院衡量並參酌「勞工
        保險失能給付標準」中失能種類狀態等級審核基準表有
        關【一下肢三關節中，有一大關節遺存運動失能者】規
        定，認原告因本案車禍造成其輕度肢障，已達失能等級
        中之第13級，再參酌「各殘廢等級喪失或減少勞動能力
        比率表」所定情狀，其因而減少之勞動能力程度約為25
        ％。
      (4)綜上各情，原告因本案車禍住院及居家休養期間（即6
        個月又19日）無法工作，以致其喪失可得預期之收入利
        益應為114,624 元（計算式：17,280元÷30日×199 日
        ＝114,624 ）；另原告因本案車禍造成其輕度肢障，以
        致勞動能力減少，則因其勞動力減退造成其將來可得預
        期收入利益短少所受損害額，扣除中間利息，計為185,
        779 元【計算式：17,280元×0.25×43.00000000 （此
        為原告尚可勞動47月之霍夫曼係數）＝185,779 （小數
        點以下四捨五入）】。準此，原告因本案車禍受傷無法
        工作及勞動力減退，致其收入短少所受之損害總額應為
        300,403 元（計算式：114,624 ＋185,779 ＝300,403
        ）；至逾此部分金額之主張，自難認屬有據。
    5.精神慰撫金部分：
      按慰藉金之賠償，以人格權遭受侵害，使精神上受有痛苦
      為必要，至其核給之標準固與財產上損害之計算不同，惟
      非不可斟酌雙方身分、資力與加害程度，及其他各種情形
      核定相當之數額（最高法院51年台上字第223 號判例意旨
      參照）。經查，原告為38年4 月3 日生，因上開車禍事故
      ，已達輕度殘障程度，並領有中華民國身心障礙手冊，原
      本從事鐵工職業，98年度無申報所得，名下財產有不動產
      共2 筆，汽車5 部，財產總價值557,218 元。被告為75年
      1 月8 日生，事發時無職業，98年度無申報所得，名下無
      財產，均有本院依職權調閱兩造之稅務電子閘門財產所得
      明細表各1 份在卷可憑。本院斟酌兩造之身分、地位、資
      力、原告所受傷害程度，及本件事故肇因被告無照駕駛違
      反交通規則闖紅燈，被告應負完全責任等情，認原告請求
      精神慰撫金200 萬元，顯屬過高，應予核減為800,000 元
      ，始屬公允，逾此數額之請求，為無理由。
    6.基上，原告因此次車禍所受損害額為1,748,763 元（醫療
      費用416,160 ＋就醫交通費用10,000＋看護費用222,200
      ＋工作收入減損300,403 ＋精神慰撫金800,000 ＝1,748,
      763 ）。
  (三)次按因汽車交通事故致受害人傷害者，不論加害人有無過失
    ，請求權人得依本法規定向保險人請求保險給付。所稱請求
    權人，在因汽車交通事故遭致傷害者，為受害人本人。又保
    險人依本法規定所為之保險給付，視為被保險人損害賠償金
    額之一部分；被保險人受賠償請求時，得扣除之，強制汽車
    責任保險法第7 條、第11條第1 項第1 款、第32條分別定有
    明文。又按依債之本旨，向債權人或其他有受領權人為清償
    ，經其受領者，債之關係消滅，民法第309 條第1 項亦定有
    明文。 依此規定，債務人固無一部清償之權利，惟除依當
    事人之意思、給付之性質或債務之本旨，必須全部為整體給
    付外，如債務人為一部給付，經債權人受領者，債之關係仍
    於清償範圍內消滅。經查，本案車禍發生後原告前後已受領
    強制汽車責任保險金給付兩次，總計金額1,620,340 元，業
    為原告所自認，並有其提出之郵政存簿儲金簿本節影本2 份
    在卷可稽。另被告先前已為原告墊付醫療費111,682 元、看
    護費72,200元等情，原告先則並不爭執，且當庭依被告所主
    張之已清償金額，將原聲明請求賠償金額予以減縮，有本院
    99年10月5 日準備程序筆錄可稽，嗣原告雖於99年12月3日
    再具狀改稱：被告先前付伊之看護費用僅有41,800元云云，
    惟原告既未就先前其所自認情節，究與事實有何不符之處，
    盡其舉舉責任，則其片面變更先前所為自認內容，依民事訴
    訟法第279 條第3 項規定意旨，自難認屬有據，要無可採。
    準此，原告因本案車禍所受損害額僅為1,748,763 元，而其
    領受之汽車強制責任保險金加計被告先行給付之賠償金，總
    共金額則為1,804,222 元（計算式：1,620,340 ＋111,682
    ＋72,200＝1,804,222 ），經依上揭規定，兩相扣抵後，原
    告已無損害餘額可得向被告請求。
  (四)綜上所述，原告依民法第184 條、第193 條第1 項、第195
    條第1 項規定，請求被告賠償其4,260,313 元，及自起訴狀
    繕本送達翌日起至清償日止按法定利率計算之遲延息，為無
    理由，應予駁回。原告之訴既經駁回，則其假執行之聲請，
    亦失所附麗，應併予駁回。
  (五)兩造其餘攻擊防禦方法，核與判決結果不生影響，不予一一
    論述，併予敘明。
  (六)本件係原告於刑事訴訟程序中附帶提起之民事損害賠償事件
    ，經本院刑事庭依刑事訴訟法第504 條第1 項規定裁定移送
    前來，而依同條第2 項規定刑事附帶民事訴訟本無徵收裁判
    費，且本件於審理過程，亦無其他費用支出，是本件既無訴
    訟費用支出，故毋庸為訴訟費用負擔之諭知。
五、據上論結，本件原告之訴為無理由，爰判決如主文。
中    華    民    國   100    年    4     月    6     日
                  民事第一庭    法  官  蔣得忠
以上為正本，係照原本作成。
如對本判決上訴，須於判決送達後20日內向本院提出上訴狀。
如委任律師提起上訴者，應一併繳納上訴審裁判費。
中    華    民    國   100    年    4     月    6     日
                                書記官  楊淳詒